# 请教陈版：不以盈利为目的理财产品入账科目

提问人：跨度防护 时间：2019-05-05 20:18:03
案例：企业业务为销售股票等交易系统的软件，为了测试软件运行情况，企业购买股票等实盘交易，该购买不以盈利为目的。
请教陈版： 1 、购买支付的现金应计入什么科目，其他流动资产还是交易性金融资产； 2 、产生的收益应计入投资收益吗？

回答人：chenyiwei
虽然企业的主观上进行此类投资交易的主要目的不是获取股息红利和转让收益，但是客观上取得了这些收益并使企业的净资产因此发生增减变动，故其会计核算与一般情况下此类投资的核算无本质区别，即作为交易性金融资产，所产生的公允价值变动损益和投资收益均按常规方法核算。